【裁判字號】    97,審訴,4759
【裁判日期】    971231
【裁判案由】    毒品危害防制條例
【裁判全文】
臺灣高雄地方法院刑事判決            97年度審訴字第4759號
公  訴  人  臺灣高雄地方法院檢察署檢察官
被      告  甲○○
                    現另案於台灣高雄監獄執行中
指定辯護人  本院公設辯護人   陳信凱
上列被告因毒品危害防制條例案件，經檢察官提起公訴（97年度
毒偵字第7212號），本院改依簡式審判程序後，依協商程序判決
如下：
    主  文
甲○○施用第一級毒品，處有期徒刑柒月。扣案之第一級毒品海
洛因壹包（含包裝袋，驗後淨重零點陸參肆公克），沒收銷燬之
。又施用第二級毒品，處有期徒刑參月。扣案之第二級毒品甲基
安非他命貳包（均含包裝袋，合計驗後淨重柒點參壹柒公克）、
殘有甲基安非他命之吸食器貳組及玻璃球管壹支，均沒收銷燬之
；扣案之酒精燈壹座及玻璃球管參支，均沒收之。應執行有期徒
刑玖月。扣案之第一級毒品海洛因壹包（含包裝袋，驗後淨重零
點陸參肆公克）、第二級毒品甲基安非他命貳包（均含包裝袋，
合計驗後淨重柒點參壹柒公克）、殘有甲基安非他命之吸食器貳
組及玻璃球管壹支，均沒收銷燬之；扣案之酒精燈壹座及玻璃球
管參支，均沒收之。
    事實及理由
一、甲○○前因施用毒品案件，經本院以民國93年度毒聲字第24
    22號裁定送觀察、勒戒後，認無繼續施用毒品之傾向，於94
    年5 月24日執行完畢釋放。詎不知警惕，於前開觀察勒戒處
    分執行完畢釋放後5 年內，復基於施用第一級毒品海洛因及
    第二級毒品甲基安非他命（起訴書誤載為安非他命）之犯意
    ，於97年8 月11日17時許，在高雄市前鎮區○○○路351 號
    5 樓住處客廳內，以將海洛因摻入香菸內，再以火點燃之方
    式，施用第一級毒品海洛因1 次。另於同日19時許，在上開
    住處內，以將甲基安命置於玻璃球或吸食器內，再以火燒烤
    方式，施用第二級毒品甲基安非他命（起訴書誤載為安非他
    命）1 次。嗣於同日21時30分許，在高雄市前鎮區○○○路
    231 號前，為警臨檢盤查，當場扣得第一級毒品海洛因1 包
    （驗後淨重0.634 公克），且經前往上開住處搜索，復扣得
    第二級毒品甲基安非他命2 包（合計驗後淨重7.317 公克）
    、殘有甲基安非他命之吸食器2 組、玻璃球管1 支；甲○○
    所有供施用甲基安非他命所用之酒精燈1 座、預備供施用甲
    基安非他命所用玻璃球管3 支。
二、證據：被告於警詢時之陳述及偵查中之自白、被告於本院審
    理時之自白、尿液採集編號對照表、高雄市立凱旋醫院97年
    8 月29日濫用藥物成品檢驗鑑定書、台灣檢驗科技股份有限
    公司97年8 月27日濫用藥物尿液檢驗報告、高雄醫學大學附
    設中和紀念醫院檢驗報告、照片、搜索扣押筆錄、扣押物品
    目錄表。
三、本件被告業已認罪，經檢察官、被告及其辯護人於審判外達
    成協商之合意，其合意內容為：被告甲○○施用第一級毒品
    ，願受有期徒刑7 月；施用第二級毒品，願受有期徒刑3 月
    ，應執行有期徒刑9 月之宣告。核被告所為，係犯毒品危害
    防制條例第10條第1 項、第2 項之施用第一級、第二級毒品
    罪。被告持有第一級、第二級毒品之低度行為，應為施用第
    一級、第二級毒品之高度行為所吸收，均不另論罪。被告所
    犯上開2 罪間，犯意各別，行為互殊，應予分論併罰。準此
    ，因上開協商合意並無刑事訴訟法第455 條之4 第1 項所列
    情形之一，檢察官聲請改依協商程序而為判決，且不論本件
    有無加重減輕事由，當事人均同意如主文之刑度，是本院爰
    不經言詞辯論，於協商合意範圍內為協商判決，並定其應執
    行之刑。
四、扣案第一級毒品海洛因1 包（驗後淨重0.634 公克）、第二
    級毒品甲基安非他命2 包（驗後淨重各為3.653 公克、3.66
    4 公克）、吸食器2 組及玻璃球管1 支，經送驗後，確含有
    或殘有海洛因或甲基安非他命之成分，有高雄市立凱旋醫院
    濫用藥物成品檢驗鑑定書、高雄醫學大學附設中和紀念醫院
    檢驗報告可參，其中海洛因及甲基安非他命係查獲之毒品，
    且該包裝袋、吸食器及玻璃球管與毒品難以析離，應將之視
    為第一級毒品或第二級毒品，不問屬於犯人與否，爰均依毒
    品危害防制條例第18條第1 項前段規定，沒收銷燬之。至送
    驗耗損部分，因已滅失，爰不宣告沒收銷燬之。又扣案酒精
    燈1 座及玻璃球管3 支，分係係被告所有施用或供預備施用
    甲基安非他命所用之物，且屬被告所有，爰均依刑法38條第
    1 項第2 款之規定，宣告沒收之
五、應適用之法條：刑事訴訟法第455 條之4 第2 項、第455 條
    之8 、第454 條第1 項，毒品危害防制條例第10條第1 項、
    第2 項、第18條第1 項前段，刑法第11條、第38條第1 項第
    2 款、第51條第5 款。。
六、本判決除有刑事訴訟法第455 條之4 第1 項第1 款、第2 款
    、第4 款、第6 款、第7 款所定情形之一，或違反同條第2
    項規定者外，不得上訴。
七、如有前項得上訴之情形者，得自判決送達之日起10日內，向
    本院提出上訴書狀，上訴於第二審法院。
本案經檢察官羅水郎到庭執行職務。
中    華    民    國    97    年    12    月    31    日
                  刑事第七庭    法  官  方百正
以上正本證明與原本無異。
中    華    民    國    97    年    12    月    31    日
                                書記官  黃園芳
附錄本判決論罪科刑所依據之法條
毒品危害防制條例第10條
施用第一級毒品者，處 6 月以上 5 年以下有期徒刑。
施用第二級毒品者，處 3 年以下有期徒刑。


司法院資訊處製作；財團法人民間司法改革基金會備份。
